# 请教陈版交易性金融资产中违约债券的估值

提问人：ssllnna 时间：2019-12-18 08:05:12
请教陈版，计入交易性金融资产的债券违约了。这种情况下，对债券计提的利息，是单独考虑减值，还是与金融资产一起考虑估值呢？

回答人：chenyiwei
对于此前已宣告（或者已到付息日应支付）的利息，因为投资方已确认为应收利息，这是一项独立的以摊余成本计量的金融资产，故应对其按照预期损失模型（三阶段法）计提信用损失准备。债券本身的公允价值计量金额中不再包含这部分已宣告或者已到付息日应支付）的利息。